【裁判字號】    90,訴,119
【裁判日期】    900518
【裁判案由】    毒品危害防制條例
【裁判全文】
臺灣彰化地方法院刑事判決                            九十年度訴字第一一九號
    公  訴  人  臺灣彰化地方法院檢察署檢察官
    被      告  甲○○
右列被告因違反毒品危害防制條例案件，經檢察官提起公訴（八十九年度毒偵字第六
二二三號）及移送併案審理（九十年度毒偵字第七三七號），本院判決如左：
    主      文
甲○○連續施用第一級毒品，累犯，處有期徒刑捌月。扣案之海洛因包（合計淨重
壹拾貳點捌玖公克），沒收銷燬之。又連續施用第二級毒品，累犯，處有期徒刑肆月
。主刑部分應執行有期徒刑拾月。
    事      實
一、甲○○前因恐嚇取財及違反麻醉藥品管理條例案件，經本院以八十四年度訴字第
    六六一號判決分別判處有期徒刑六月及五月，應執行有期徒刑十月確定；另因竊
    盜及違反麻醉藥品管理條例案件，經本院以八十四年度易字第二五０二號判決分
    別判處有期徒刑五月及四月，應執行有期徒刑七月確定，上開刑期並接續執行，
    於民國八十五年七月十八日假釋出獄，至八十六年四月二日假釋期滿執行完畢。
    又因施用毒品案件，經停止戒治付保護管束期滿且未經撤銷，視為強制戒治期滿
    ，由台灣彰化地方法院檢察署檢察官於八十八年八月十八日以八十八年度戒毒偵
    字第九號為不起訴處分確定。詎仍不知悔改，復基於概括之犯意，自八十九年十
    月二十八日起至九十年二月十八日止，以將海洛因置於針筒內注射之方式，在彰
    化縣員林鎮○○里○○○街二號住處內，連續施用第一級毒品海洛因多次；又另
    基於概括之犯意，自八十九年十月二十八日起至九十年二月十七日止，以將安非
    他命置於玻璃管上，用火燒烤吸食煙氣之方式，在上開地點連續施用第二級毒品
    安非他命多次。嗣分別於八十九年十月三十一日下午五時四十分許，在彰化縣大
    村鄉村○村○○○路三十七號，及九十年二月十九日下午六時五十分許，在彰化
    縣大村鄉○○村○○路一三０巷二十八號前為警查獲，並當場扣得海洛因三包（
    合計淨重十二點八九公克）。
二、案經彰化縣警察局田中分局、員林分局分別報請臺灣彰化地方法院檢察署檢察官
    偵查起訴及移送本院併案審理。
    理      由
一、右揭事實，業據被告甲○○於本院審理中坦承不諱，並有海洛因三包（合計淨重
    十二點八九公克）扣案可稽，復有法務部調查局鑑定通知書一紙足供參佐。且被
    告於前揭時地獲案後，經警採其尿液送驗結果，均呈嗎啡及甲基安非他命陽性反
    應，有彰化縣衛生局煙毒尿液檢驗成績書二紙在卷為憑。又被告前因施用毒品案
    件，經停止戒治付保護管束期滿且未經撤銷，視為強制戒治期滿，由台灣彰化地
    方法院檢察署檢察官於八十八年八月十八日以八十八年度戒毒偵字第九號為不起
    訴處分確定等情，有臺灣高等法院被告全國前案紀錄表、台灣彰化地方法院檢察
    署刑案資料查註紀錄表、不起訴處分書各一份附卷可按。本案事證已臻明確，被
    告犯行洵堪認定。
二、查被告甲○○前因施用毒品案件，經強制戒治期滿，由檢察官為不起訴處分後，
    復於五年內再度施用海洛因及安非他命，核其所為，係犯毒品危害防制條例第十
    條第一項、第二項之施用第一、二級毒品罪。被告於施用前後持有海洛因及安非
    他命之低度行為，應為施用之高度行為所吸收，不另論罪。又其多次施用第一、
    二級毒品犯行，均為時間緊接，方法相同，觸犯構成要件相同之罪名，顯係基於
    概括之犯意為之，各依連續犯之規定論以一罪，並均依法加重其刑。至其所犯上
    開二罪間，犯意各別，行為互殊，應予分論併罰。查被告前因恐嚇取財及違反麻
    醉藥品管理條例案件，經本院以八十四年度訴字第六六一號判決分別判處有期徒
    刑六月及五月，應執行有期徒刑十月確定；另因竊盜及違反麻醉藥品管理條例案
    件，經本院以八十四年度易字第二五０二號判決分別判處有期徒刑五月及四月，
    應執行有期徒刑七月確定，上開刑期並接續執行，於民國八十五年七月十八日假
    釋出獄，至八十六年四月二日假釋期滿執行完畢，有卷附臺灣高等法院被告全國
    前案紀錄表、台灣彰化地方法院檢察署刑案資料查註紀錄表足參，其受有期徒刑
    之執行完畢，五年內再犯本件有期徒刑以上之罪，為累犯，均應依法遞加其刑。
    另公訴人就被告於九十年二月十九日或其前四日內某時，涉嫌施用海洛因及安非
    他命而移送本院併案審理之犯罪事實，雖未及於起訴書中載明，然此因與前揭業
    經起訴部分有連續犯之裁判上一罪關係，為起訴效力所及，基於審判不可分原則
    ，本院自得併予審究，附此敘明。爰審酌被告前已因施用毒品案件先後經法院判
    處徒刑、入監執行、觀察勒戒及強制戒治，對於遠離毒害之必要性應已有所認知
    ，且其本以舖設地磚維生，具有正當工作，竟不思戒除毒癮以謀上進，足見其品
    行非佳，顯有再行施予教化之必要，惟其犯後尚能坦承犯行，態度堪稱良好，且
    施用毒品固戕害個人健康至深，然就他人權益之侵害仍屬有限，及其犯罪目的、
    手段等一切情狀，分別量處如主文所示之刑，並定其應執行之刑，以示懲儆。扣
    案之海洛因三包（合計淨重十二點八九公克）為毒品危害防制條例第二條第二項
    第一款所稱之第一級毒品，應依同條例第十八條第一項前段之規定，沒收銷燬之
    。
據上論斷，應依刑事訴訟法第二百九十九條第一項前段，毒品危害防制條例第十條第
一項、第二項、第十八條第一項前段，刑法第十一條前段、第五十六條、第四十七條
、第五十一條第五款，判決如主文。
本案經檢察官陳信宏到庭執行職務。
中      華      民      國      九十   年     五      月      十八      日
                                臺灣彰化地方法院刑事第三庭
                                    法      官
附錄本案論罪科刑法條：
毒品危害防制條例第十條第一項、第二項
右正本證明與原本無異。
如不服本判決，應於判決送達後十日內向本院提出上訴狀( 須附繕本 )。
                                    法院書記官
中      華      民      國    八十九   年    十    月    十二    日


司法院資訊處製作；財團法人民間司法改革基金會備份。
